【裁判字號】    99,交聲,1011
【裁判日期】    990730
【裁判案由】    違反道路交通管理處罰條例聲明異議
【裁判全文】
臺灣臺北地方法院交通事件裁定        99年度交聲字第1011號
原處分機關  交通部公路總局臺北區監理所
異  議  人
即受處分人  甲○○
上列異議人即受處分人因違反道路交通管理處罰條例案件，對原
處分機關民國99年5月7日所為北監自裁字第40-CG0000000號處分
聲明異議，本院裁定如下：
    主  文
原處分撤銷。
甲○○汽車駕駛人，行車速度，超過規定之最高時速未滿二十公
里，處罰鍰新臺幣貳仟元，並記違規點數壹點。
    理  由
一、原處分意旨略以：異議人即受處分人甲○○於民國98年8月1
    日上午11時17分許駕車號3561-EN號自小客車，在速限60公
    里之臺北縣新店市○○路550號前處以時速77公里超速行駛
    ，經警舉發，嗣受處分人逾應到案期限60日以上仍未繳納罰
    鍰，原處分機關依道路交通管理處罰條例第40條、違反道路
    交通管理事件統一裁罰基準表規定，裁處罰鍰新臺幣（下同
    ）2千元等語。
二、異議意旨略以：伊未曾收受舉發通知單，舉發警員應提出舉
    發照片云云。
三、按汽車駕駛人，行車速度，超過規定之最高時速，或低於規
    定之最低時速，除有第43條第1項第2款情形外，處新臺幣1
    千2百元以上2千4百元以下罰鍰，並予記違規點數1點，道路
    交通管理處罰條例第40條、第63條第1項第1款分別定有明文
    。次按處理違反道路交通管理事件，有關文書送達之程序，
    依行政程序法之規定；送達，不能依前二條規定為之者，得
    將文書寄存送達地之地方自治或警察機關，並作送達通知書
    兩份，一份黏貼於應受送達人住居所、事務所、營業所或其
    就業處所門首，另一份交由鄰居轉交或置於該送達處所信箱
    或其他適當位置，以為送達。前項情形，由郵政機關為送達
    者，得將文書寄存於送達地之郵政機關，違反道路交通管理
    事件統一裁罰基準及處理細則第5條、行政程序法第74條第1
    項、第2項分有明文。行政程序上開關於寄存送達規定，既
    未如民事訴訟法第138條第2項另定送達生效時點，亦未準用
    民事訴訟法第138條第2項規定，自應於寄存送達當日即生送
    達效力（臺灣高等法院暨所屬法院97年法律座談會刑事類提
    案第42號、第43號意旨參照）。經查：
(一)查本案舉發通知單，經臺北縣政府警察局交通大隊於98年8月1
  4日交由郵政機關，郵寄異議人車籍地即臺北縣新店市○○路
  49巷1號7樓，因未獲會晤本人亦無受領文書之同居人、受僱人
  或應送達處所之接收郵件人員，而於98年8月18日寄存於臺北
  縣新店市玫瑰郵局以為送達，有臺北縣政府警察局所檢附之送
  達證書影本、中華民國郵政交寄大宗掛號函件存根影本在卷可
  參（本院卷第13-14頁），堪認舉發通知單業符合行政程序法
  第74條規定為寄存送達，並自寄存之日起發生送達效力，且不
  因受處分人實際領取與否而有異，是異議人辯稱未收到舉發違
  規單，仍無礙於該舉發通知單之合法送達，故其所辯，即無可
  採。
(二)次查，異議人於上開時地駕3561-EN號自小客車超過規定之最
  高時速未滿20公里，嗣經原處分機關依道路交通管理處罰條例
  第40條規定及違反道路交通管理事件統一裁罰基準表，以異議
  人車速超過規定之最高時速未滿20公里，且逾應到案日期60日
  以上，裁罰2千元等情，此有超速照片、舉發違反道路交通管
  理事件通知單及裁決書（本院卷第5-6、16-17頁）附卷可證，
  是異議人確有超速未滿20公里之違規事實，至堪認定。
四、綜前所述，異議人確有上開違規行為，惟原處分機關漏未援
    引同條例第63條第1項第1款規定，並記受處分人違規點數1
    點，容有疏漏，原處分仍屬無可維持，應由本院將原處分撤
    銷，改諭知受處分人罰鍰2千元，並記違規點數1點如主文所
    示，以臻適法。
據上論斷，應依道路交通管理處罰條例第87條第2項，應依道路
交通案件處理辦法第20條前段，裁定如主文。
中    華    民    國    99    年    7     月    30    日
                      臺灣臺北地方法院交通法庭
                              法  官  陳琪媛
以上正本證明與原本無異。
如不服本裁定，應於裁定送達後5日內向本院提出抗告狀。
                              書記官  陳豪達
中    華    民    國    99    年    7     月    30    日

司法院資訊處製作；財團法人民間司法改革基金會備份。
